# 求助陈版，关于收入和利得，费用和损失的具体区别

提问人：grace05 时间：2021-12-19 16:50:14
陈版，您好，准则中对于收入和费用强调是日常活动，利得和损失是非日常活动。但实际区分好像有点模糊。是否营业利润之上的都是收入和费用？包括投资收益、资产处置损益、公允价值变动损益、资产减值损失等。直接计入当期利润的利得和损失就只有营业外收入和营业外支出？那直接计入所有者权益的利得和损失又是哪些呢？其他综合收益包括其他权益工具投资的公允价值变动、汇兑损益（其实好像也是日常活动，和交易性金融资产一样）。请您指点迷津，谢谢！

回答人：chenyiwei
实务中一般理解的区分，就是如你所述，以“营业利润”为界，上半部分为收入、成本和费用；下半部分为利得和损失。
“直接计入所有者权益的利得和损失”就是现在所讲的其他综合收益。只不过 2006 年准则最初制定时，尚未引入“其他综合收益”的概念，这个概念是到 2009 年才在《企业会计准则解释第 3 号》中引入的。